臺灣臺中地方法院民事判決　九十三年度訴字第一四七一號
　　原　　　告　華南商業銀行股份有限公司
　　法定代理人　丁○○
　　訴訟代理人　丙○○
　　被　　　告　甲○○
　　　　　　　　乙○○○
右當事人間請求清償借款事件，本院於中華民國九十三年八月十三日言詞辯論終結，
判決如左：
    主      文
被告應連帶給付原告新台幣壹佰捌拾捌萬零壹佰伍拾玖元，及自民國九十二年十二月
十六日起至清償日止，按年息百分之八‧○三五計算之利息，並自民國九十三年一月
十七日起至民國九十三年七月十六日止，按上開利率百分之十，自民國九十三年七月
十七日起至清償日止，按上開利率百分之二十計算之違約金。
訴訟費用由被告連帶負擔。
    事實及理由
一、原告主張：被告甲○○於民國八十四年十二月十六日邀同被告乙○○○擔任連帶
    保證人，向原告借款新台幣（下同）二百二十五萬元（下稱系爭借款），約定利
    息按基本放款利率加計年利率百分之一採機動利率計算，被告並應按月清償本息
    ，且約定如未依約清償本息，系爭借款視為全部到期。詎被告自借款後，僅繳納
    部分利息，嗣後即未依約清償，系爭借款尚欠本金一百八十八萬零一百五十九元
    及其利息、違約金，均未清償，屢向被告催討，均置之不理，本利迄未清償，為
    此依消費借貸及連帶保證之法律關係，提起本件訴訟，請求判決如聲明所示之本
    金、利息及違約金等語。並聲明：（一）被告應連帶給付原告一百八十八萬零一
    百五十九元，及自九十二年十二月十六日起至清償日止，按年息百分之八‧○三
    五計算之利息，並自九十三年一月十七日起至清償日止，逾期在六個月以內按上
    開利率百分之十，逾期超過六個月部分按上開利率百分之二十計算之違約金。
二、被告則以：被告甲○○確有向原告借貸系爭借款尚未清償，惟原告有告知只要繼
    續依約繳納利息，則可繼續分期清償，且其等就系爭借款尚欠本金一百八十八萬
    零一百五十九元部分，亦已清償十六萬二千元，應予扣除等語，以為置辯。爰答
    辯聲明：原告之訴駁回。
三、得心證之理由：
（一）本件原告前開主張被告甲○○借貸系爭借款未依約清償，系爭借款尚欠本金一
      百八十八萬零一百五十九元及其利息、違約金，被告乙○○○擔任系爭借款之
      連帶保證人等事實。業據原告提出借據、借款增補條款約定書、放款交易明細
      表、利率變動表各一份為證，經核無誤。被告固不爭執借貸及連帶保證，且未
      依約清償等事實，惟辯稱其已清償十六萬二千元，且原告同意先繳利息即得繼
      續分期等語。經查，被告所稱之十六萬二千元係存於被告之活期存款帳戶內，
      尚未經原告扣款，於原告為扣款清償前，被告仍得隨時提領該筆十六萬二千元
      ，是尚難僅以存入被告帳戶內即認已為清償，其等所辯已清償十六萬二千元等
      語，並無足採；又原告否認曾同意被告可先繳納利息後即得繼續分期清償，被
      告就此項事實，並未舉證證明，則其此部分所辯亦屬無據。是本院依前述調查
      證據之結果，堪認原告之主張為真實。
（二）按稱消費借貸者，謂當事人一方移轉金錢或其他代替物之所有權於他方，而約
      定他方以種類、品質、數量相同之物返還之契約。又借用人應於約定期限內，
      返還與借用物種類、品質、數量相同之物。民法第四百七十四條第一項、第四
      百七十八條前段，分別定有明文。本件被告甲○○既向原告借貸系爭借款，而
      尚有如主文第一項所示之金額尚未清償，且清償期已視為到期，被告乙○○○
      為被告甲○○系爭借款之連帶保證人（依民法第七百四十六條第一項之規定，
      即無第七百四十五條所規定之權利），已如前述。從而，原告依消費借貸契約
      及連帶保證之規定請求被告二人連帶給付如主文所示之本金、利息及違約金，
      為有理由，應予准許。
四、訴訟費用負擔之依據：民事訴訟法第八十五條第二項。
中　　　華　　　民　　　國　　九十三　　年　　　八　　　月　　二十七　　日
                                    臺灣臺中地方法院民事第四庭
~B    審判長法　官　張恩賜
~B          法　官　許秀芬
~B          法　官　戴博誠
右為正本係照原本作成
如對本判決上訴，須於判決送達後廿日內向本院提出上訴狀
中　　　華　　　民　　　國　　九十三　　年　　　八　　　月　　二十七　　日
~B      法院書記官　蔡秀珍
